【裁判字號】    95,易,284
【裁判日期】    950307
【裁判案由】    毒品危害防制條例
【裁判全文】
臺灣臺中地方法院刑事判決               95年度易字第284號
公  訴  人  臺灣臺中地方法院檢察署檢察官
被      告  甲○○
                      5
上列被告因違反毒品危害防制條例案件，經檢察官提起公訴（九
十四年度毒偵字第六五二八號），被告於準備程序為有罪之陳述
，本院合議庭裁定由受命法官獨任進行簡式審判程序，判決如下
：
    主    文
甲○○連續施用第二級毒品，累犯，處有期徒刑拾月。扣案之第
二級毒品甲基安非他命壹包（含袋重零點玖公克）沒收銷燬之，
吸食器壹組沒收。
    犯罪事實
一、甲○○曾於民國八十七年間因施用毒品案件，經依本院八十
    七年度毒聲字第三七○六號裁定送臺灣臺中看守所附設勒戒
    處所觀察勒戒後，認無繼續施用毒品之傾向，由臺灣臺中地
    方法院檢察署檢察官於八十八年一月五日以八十七年度偵字
    第二六○八三號為不起訴處分確定後；又於八十八年間再因
    施用毒品案件，經依本院八十八年度毒聲字第五二六○號裁
    定送臺灣臺中看守所附設勒戒處所觀察勒戒後，認無繼續施
    用毒品之傾向，再由臺灣臺中地方法院檢察署檢察官於八十
    八年九月二十七日以八十八年度偵字第一一二○八號為不起
    訴處分確定；又於九十年間因施用毒品案件，經依本院九十
    一年度毒聲字第二九號裁定送臺灣臺中戒治所施以強制戒治
    ，於九十二年一月三日執行完畢（刑事訴追部分，經本院判
    處有期徒刑十月，如後述）。惟甲○○仍不知悔改，又因施
    用毒品案件，於九十一年六月七日經本院以九十一年度易字
    第九一八號判決處有期徒刑十月，上訴後，於九十一年八月
    二十日經臺灣高等法院臺中分院以九十一年度上易字第一三
    六四號判決駁回上訴確定；又因持有第一級毒品案件，於九
    十一年九月三日經本院以九十一年度易字第一八五○號判決
    處有期徒刑七月，嗣經提起上訴，於九十一年十一月十四日
    撤回上訴確定；其另因妨害自由案件，於九十一年十一月二
    十九日經臺灣高等法院臺中分院以九十一年度上訴字第一七
    九四號判決處有期徒刑四月，上訴後，於九十二年二月十三
    日經最高法院駁回上訴確定後，於九十二年三月二十四日經
    臺灣高等法院臺中分院以九十二年度聲字第二二一號裁定定
    其應執行刑為有期徒刑一年七月確定，甫於九十三年七月二
    十二日縮短刑期執行完畢。詎甲○○仍不思戒絕毒癮，明知
    甲基安非他命係毒品危害防制條例第二條第二項第二款所稱
    之第二級毒品，於強制戒治執行完畢後五年內，竟基於施用
    第二級毒品甲基安非他命（起訴書誤為第二級毒品安非他命
    ）之概括犯意，自九十四年三月間某日起至九十四年八月十
    日二十二時止，在臺中市○○○路河濱公園廁所內、嶺東技
    術學院旁之空屋內等處，以將第二級毒品甲基安非他命放入
    吸食器內，以火燒烤使之產生煙霧後加以吸食之方式，連續
    施用第二級毒品甲基安非他命三次。嗣於九十四年八月十二
    日五時十五分許，為警在臺中市西屯區○○○○○路一九五
    號前查獲，並扣得第二級毒品甲基安非他命一包（含袋重○
    ．九公克），及甲○○所有供施用第二級毒品甲基安非他命
    所使用之吸食器一組。
二、案經臺中市警察局第六分局報告臺灣臺中地方法院檢察署檢
    察官偵查起訴。
    理  由
壹、程序方面：
一、按除被告所犯為死刑、無期徒刑、最輕本刑為三年以上有期
    徒刑之罪或高等法院管轄第一審案件者外，於法院行準備程
    序進行中，被告先就被訴事實為有罪之陳述時，審判長得告
    知被告簡式審判程序之旨，並聽取當事人、代理人、辯護人
    及輔佐人之意見後，裁定進行簡式審判程序；且受命法官行
    準備程序，與法院或審判長有同一之權限；又簡式審判程序
    之證據調查，不受刑事訴訟法第一百五十九條第一項、第一
    百六十一條之二、第一百六十一條之三、第一百六十三條之
    一及第一百六十四條至第一百七十條規定之限制，刑事訴訟
    法第二百七十三條之一第一項、第二百七十九條第二項前段
    、第二百七十三條之二分別定有明文。
二、查本件被告甲○○所犯為死刑、無期徒刑、最輕本刑為三年
    以上有期徒刑以外之罪，且非高等法院管轄第一審之案件，
    經本院合議庭裁定由受命法官行準備程序時，被告甲○○就
    被訴事實為有罪之陳述後，復經本院合議庭裁定由受命法官
    獨任行簡式審判程序，是其證據之調查，自不受刑事訴訟法
    第一百五十九條第一項、第一百六十一條之二、第一百六十
    一條之三、第一百六十三條之一及第一百六十四條至第一百
    七十條規定之限制，合先敘明。
貳、實體方面：
一、上揭犯罪事實，業據被告甲○○於警詢、偵訊及本院審理時
    坦白承認，且被告甲○○於上述時間、地點為警查獲時所採
    集之尿液，經送驗結果，呈現甲基安非他命及安非他命陽性
    反應，此有真實姓名與代號對照表及中山醫學大學附設醫院
    藥物濫用檢測中心九十四年八月二十五日第0000000
    號尿液檢驗報告各一件在卷可稽，並有扣案之甲基安非他命
    一包（含袋重○‧九公克）、吸食器一組，及卷附之位置圖
    一張、照片一張為證，被告甲○○自白供述與事實相符，應
    堪置信。又被告甲○○曾於八十七年間因施用毒品案件，經
    依本院八十七年度毒聲字第三七○六號裁定送臺灣臺中看守
    所附設勒戒處所觀察勒戒後，認無繼續施用毒品之傾向，由
    臺灣臺中地方法院檢察署檢察官於八十八年一月五日以八十
    七年度偵字第二六○八三號為不起訴處分確定後；又於八十
    八年間再因施用毒品案件，經依本院八十八年度毒聲字第五
    二六○號裁定送臺灣臺中看守所附設勒戒處所觀察勒戒後，
    認無繼續施用毒品之傾向，再由臺灣臺中地方法院檢察署檢
    察官於八十八年九月二十七日以八十八年度偵字第一一二○
    八號為不起訴處分確定；又於九十年間因施用毒品案件，經
    依本院九十一年度毒聲字第二九號裁定送臺灣臺中戒治所施
    以強制戒治，於九十二年一月三日執行完畢，此有臺灣臺中
    地方法院檢察署檢察官八十七年度偵字第二六０八三號、八
    十八年度偵字第一一二０八號不起訴處分書、本院九十一年
    度易字第九一八號判決、臺灣臺中地方法院檢察署刑案資料
    查註紀錄表、臺灣高等法院被告前案紀錄表各一份在卷為憑
    ，足認被告甲○○於五年內再犯本件施用毒品之罪。本案事
    證已臻明確，被告甲○○上開施用第二級毒品犯行，洵堪認
    定。
二、查毒品危害防制條例業於八十七年五月二十日經總統公布，
    並於八十七年五月二十二日施行，並分將甲基安非他命列為
    該條例第二條第二項第二款所稱之第二級毒品。核被告甲○
    ○所為，係犯毒品危害防制條例第十條第二項之施用第二級
    毒品罪。被告甲○○為供自己施用之目的而持有上開毒品，
    其於施用前後持有甲基安非他命之低度行為，應為施用之高
    度行為所吸收，不另論罪。檢察官起訴被告甲○○施用毒品
    為安非他命，認被告所為係犯毒品危害防制條例第十條第二
    項之施用第二級毒品安非他命罪嫌；惟按甲基安非他命經口
    服後，約有百分之七十於二十四小時內自尿中排出，正常情
    況下，尿液中含甲基安非他命本體可高達服食量的百分之四
    十三以上，約有百分之五代謝為安非他命；安非他命在人體
    內經代謝作用，於正常情況下，排出尿液中約含安非他命百
    分之三十，並不會有甲基安非他命之代謝物。亦即施用安非
    他命者，其尿液代謝物應為安非他命反應，不會產生有甲基
    安非他命陽性反應；施用甲基安非他命者，其尿液代謝物會
    呈甲基安非他命及安非他命陽性反應，此有法務部法醫研究
    所九十三年四月二十八日法醫毒字第０九三０００一三一八
    號函可參。而查，被告甲○○施品毒品後，經採集尿液送鑑
    驗之結果，係呈現安非他命及甲基安非他命之陽性反應，有
    上開檢驗報告可稽，則被告甲○○自係施用甲基安非他命，
    而非安非他命，應予更正，附此敘明。又被告甲○○連續多
    次施用毒品安非他命之行為，其時間緊接，手段同一，所觸
    犯犯罪構成要件相同之罪名，顯係基於概括犯意而反覆為之
    ，為連續犯之裁判上一罪關係，應依刑法第五十六條之規定
    ，以一罪論，並加重其刑。再被告甲○○曾因施用毒品案件
    ，於九十一年六月七日經本院以九十一年度易字第九一八號
    判決處有期徒刑十月，上訴後，於九十一年八月二十日經臺
    灣高等法院臺中分院以九十一年度上易字第一三六四號判決
    駁回上訴確定；又因持有第一級毒品案件，於九十一年九月
    三日經本院以九十一年度易字第一八五○號判決處有期徒刑
    七月，嗣經提起上訴，於九十一年十一月十四日撤回上訴確
    定；其另因妨害自由案件，於九十一年十一月二十九日經臺
    灣高等法院臺中分院以九十一年度上訴字第一七九四號判決
    處有期徒刑四月，上訴後，於九十二年二月十三日經最高法
    院駁回上訴確定後，於九十二年三月二十四日經臺灣高等法
    院臺中分院以九十二年度聲字第二二一號裁定定其應執行刑
    為有期徒刑一年七月確定，甫於九十三年七月二十二日縮短
    刑期執行完畢，有上開前科紀錄表可考，被告甲○○前受有
    期徒刑之執行完畢後，五年之內再犯有期徒刑以上之罪，為
    累犯，應依刑法第四十七條之規定加重其刑，並遞加重之。
    爰審酌被告已有因違反毒品危害防制條例而經觀察勒戒及強
    制戒治之前科（有上開前案紀錄表附卷可考），竟仍故態復
    萌，復行施用毒品，無視於毒品對於自身健康之戕害及國家
    對於杜絕毒品犯罪之禁令，惟審酌施用毒品係屬自戕行為，
    其犯罪手段尚屬平和，亦無事證顯示其因此有危害他人之情
    況，所生損害尚非鉅大，且犯後坦承犯行，態度良好，暨施
    用毒品者均有相當程度之成癮性及心理依賴，其犯罪心態與
    一般刑事犯罪之本質並不相同，應側重適當之醫學治療及心
    理矯治為宜等一切情狀，量處如主文所示之刑，以資儆懲。
三、扣案之甲基安非他命一包（含袋重○‧九公克），係屬毒品
    危害防制條例第二條第二項第二款所稱之第二級毒品，不問
    屬於被告甲○○與否，爰依毒品危害防制條例第十八條第一
    項前段之規定，併予諭知沒收銷燬之；又扣案之吸食器一組
    ，係被告甲○○所有，供施用毒品甲基安非他命所用之物，
    業據被告甲○○供承在卷，爰依刑法第三十八條第一項第二
    款之規定，併予諭知沒收。
據上論斷，應依刑事訴訟法第二百七十三條之一第一項、第二百
九十九條第一項前段，毒品危害防制條例第十條第二項、第十八
條第一項前段，刑法第十一條、第五十六條、第四十七條、第三
十八條第一項第二款，判決如主文。
本案經檢察官乙○○到庭執行職務。
中    華    民    國  九十五  年    三     月   七    日
                    刑事第九庭  法  官  莊  秋  燕
以上正本證明與原本無異。
如不服本判決，應於送達後十日內向本院提出上訴狀 （須附繕本
） ，上訴於臺灣高等法院臺中分院。
                                書記官  莊  玉  惠
中    華    民    國  九十五  年    三     月   七    日
附錄論罪科刑法條：
毒品危害防制條例第十條：
施用第一級毒品者，處六月以上五年以下有期徒刑。
施用第二級毒品者，處三年以下有期徒刑。


司法院資訊處製作；財團法人民間司法改革基金會備份。
